
### 共有和特有基因分析

&emsp;&emsp;所有样本中均存在的同源基因称为共有基因（Core gene），除去共有基因，其他的基因称为非共有基因（Dispensable gene），特有基因（Specific gene）是只有在某个样品中所特异拥有的基因。所有非共有基因与共有基因合并作为泛基因集（Pan gene）。其中共有基因（Core gene）和特有基因（Specific gene）很可能与样品的共性和特性相对应，可以作为样本间功能差异的研究依据。
&emsp;&emsp;使用cd-hit（Version 4.6.1）软件对需要分析的多个样品的蛋白序列进行聚类，并用R（Version 3.2.4）进行绘图。
&emsp;&emsp;通过比较sample1,ref1,ref2,ref3基因组的基因蛋白序列，我们构建了几个基因组间的Core和Pan基因，结果统计见下表：

<p class='mark'>表<font face="Arial">2-17 Core-pan基因统计结果</p>

```{r echo=FALSE}
library(DT)
data <- read.delim('file/06.Comparative_Genomics/corepan.xls',sep='\t',header=T)
datatable(data,rownames=FALSE,extensions=c('KeyTable','Buttons','FixedColumns'),options=list(keys=T,scrollX=T,dom = 'Bfrtip',buttons = list('copy', 'print', list(extend = 'collection',buttons = c('csv', 'excel', 'pdf'),text = 'Download')),initComplete = JS("function(settings, json) {","$(this.api().table().header()).css({'background-color':'#4682B4','color': 'white'});","}")),class='nowrap')
```

- **<font face="Arial">Group ID</font>**：分组编号
- **<font face="Arial">Gore_gene_number</font>**：Core基因个数
- **<font face="Arial">Pan_gene_number</font>**：Pan基因个数

&emsp;&emsp;几个基因组的共有和特有基因关系如下Venn图所示：

```{r echo=FALSE}
library(stringr)
library(bsselectR)
state_plots <- paste0(list.files("file/06.Comparative_Genomics/","*Venn.png",full.names=TRUE))
names(state_plots) <- str_replace_all(state_plots,c("\\.Venn.png"="","file/06.Comparative_Genomics//"=""))
bsselect(state_plots,type="img",height='40%',width='60%',live_search=TRUE,show_tick=TRUE,style='btn-info')
```
<p class='mark'>图2-16 基因组的Core/Pan基因簇数目Venn图</p>
<p class='mark'>说明 每个椭圆表示一个样品，每个区域上的数据表示在且仅在此区域的样品中出现的group的个数，一个group表示一组具有大于50%相似性、序列长度差异低于0.7的基因集。</p>

&emsp;&emsp;结果文件目录：Result/06.Comparative_Genomics/Core-Pan/

