

### InDel统计与注释
&emsp;&emsp;InDel是指基因组中小片段的插入和缺失序列。
&emsp;&emsp;利用LASTZ（Version 1.03.54）软件检测长度小于50bp的小片段插入与缺失（InDel），对InDel类型进行统计，结果见下表：
<p class='mark'>表<font face="Arial">2-17 InDel类型统计</p>

```{r echo=FALSE}
library(DT)
data <- read.delim('file/06.Comparative_Genomics/indel.xls',sep='\t',header=T)
datatable(data,rownames=FALSE,extensions=c('KeyTable','Buttons','FixedColumns'),options=list(keys=T,scrollX=T,dom = 'Bfrtip',buttons = list('copy', 'print', list(extend = 'collection',buttons = c('csv', 'excel', 'pdf'),text = 'Download')),initComplete = JS("function(settings, json) {","$(this.api().table().header()).css({'background-color':'#4682B4','color': 'white'});","}")),class='nowrap')
```

- **<font face="Arial">Reference Name</font>**：参考序列ID
- **<font face="Arial">Sample ID</font>**：样品ID
- **<font face="Arial">Start codon ins</font>**：位于起始密码子的插入
- **<font face="Arial">CDS inside ins</font>**：位于CDS中间的插入
- **<font face="Arial">Stop codon ins</font>**：位于终止密码子的插入
- **<font face="Arial">Start codon del</font>**：位于起始密码子的缺失
- **<font face="Arial">CDS inside del</font>**：位于CDS中间的缺失
- **<font face="Arial">Stop codon del</font>**：位于终止密码子的缺失

&emsp;&emsp;对InDel进行注释，注释结果见下表：
<p class='mark'>表<font face="Arial">2-18 InDel注释结果统计</p>

```{r echo=FALSE}
library(DT)
data <- read.delim('file/06.Comparative_Genomics/indel_anno.xls',sep='\t',header=T)
datatable(data,rownames=FALSE,extensions=c('KeyTable','Buttons','FixedColumns'),options=list(keys=T,scrollX=T,dom = 'Bfrtip',buttons = list('copy', 'print', list(extend = 'collection',buttons = c('csv', 'excel', 'pdf'),text = 'Download')),initComplete = JS("function(settings, json) {","$(this.api().table().header()).css({'background-color':'#4682B4','color': 'white'});","}")),class='nowrap')
```

- **<font face="Arial">Reference Name</font>**：参考序列ID
- **<font face="Arial">Sample ID</font>**：样品ID
- **<font face="Arial">Frame-shifted</font>**：ORF移码突变
- **<font face="Arial">Start codon</font>**：ORF起始密码子被破坏
- **<font face="Arial">Stop codon</font>**：ORF终止密码子被破坏
- **<font face="Arial">Premature stop</font>**：提前终止了ORF
- **<font face="Arial">Effect</font>**：对ORF无重大影响
- **<font face="Arial">CDS with indel</font>**：存在InDel的CDS个数
- **<font face="Arial">All CDS</font>**：参考序列的CDS总个数。

&emsp;&emsp;结果文件目录：Result/06.Comparative_Genomics/InDel/

